臺灣高等法院臺中分院民事裁定
110年度抗字第514號
抗  告  人  戴國智  
上列抗告人因與相對人戴振乾間聲請假處分事件，對於中華民國
110年9月16日臺灣臺中地方法院裁定（110年度裁全字第69號）
，提起抗告，本院裁定如下：
    主  文
抗告駁回。
抗告訴訟費用由抗告人負擔。
    理  由
一、抗告意旨略以：相對人於民國107年12月26日贈與伊之金錢
    ，因相對人未撤銷贈與，已歸屬於伊，相對人無權干預伊之
    使用處分。相對人以所贈與之金錢，假借伊名義購入之臺中
    市○○區○○段000地號土地（下稱系爭土地），竟強行侵占系
    爭土地之所有權狀。又相對人故意隱匿伊之聯絡方式，致伊
    未能收受相關文件資料，原法院未依法律程序調查相對人之
    主張，率准相對人假處分之聲請，顯有違誤，為此提起抗告
    ，請求廢棄原裁定，駁回相對人之聲請等語。
二、按債權人就金錢請求以外之請求，欲保全強制執行者，得聲
    請假處分；假處分非因請求標的之現狀變更，有日後不能強
    制執行，或甚難執行之虞者，不得為之，民事訴訟法第532
    條定有明文。又請求及假處分之原因應釋明之，前項釋明如
    有不足，而債權人陳明願供擔保或法院認為適當者，法院得
    定相當之擔保，命供擔保後為假處分，此觀民事訴訟法第53
    3 條準用第526 條第1項、第2項規定即明。所稱釋明，乃謂
    當事人提出能即時調查之證據，使法院就其主張之事實，得
    生薄弱之心證，信其大概如此而言。
三、聲請意旨略以：抗告人為伊兒子，系爭土地係以伊存入抗告
    人銀行帳戶之金錢所購入，借名登記為抗告人名義所有，抗
    告人似發生債務危機，將伊保管使用之前揭銀行帳戶內款項
    提領一空，且向地政事務所申請補發系爭土地所有權狀，伊
    擬對抗告人提起終止借名登記之訴，為免系爭土地遭抗告人
    移轉讓與或為其他處分行為，恐日後有不能強制執行或甚難
    執行之虞，本件有假處分必要，如認釋明不足，願供擔保以
    補釋明之不足，請准依民事訴訟法第532條規定為假處分等
    語。
四、相對人就假處分請求之原因，業據提出戶口名簿、免稅證明
    書、帳戶存摺封面及明細、買賣契約書、土地登記第一類謄
    本、所有權狀及繳款通知書等影本為證，堪認相對人已釋明
    假處分之請求。又相對人主張抗告人向地政事務所申請補發
    系爭土地所有權狀等情，亦提出太平地政事務所通知及異議
    書等影本為憑，審斟就房地為移轉或設定他項權利等行為，
    僅需當事人逕向地政機關為辦理之意思表示即可，難以預知
    ，且一經為各項權利變更登記予他人，在信賴登記公示而受
    善意保護原則下，日後恐有不能或甚難強制執行之虞，應可
    認相對人已就假處分之原因為相當之釋明。原審以系爭土地
    價值約新臺幣（下同）382萬4349元，相對人就假處分之原
    因，釋明尚有未足，由相對人提供83萬元為抗告人供擔保，
    以補釋明之不足，准予就系爭土地為假處分，核無不合，抗
    告意旨指摘原裁定不當，求予廢棄，為無理由，應予駁回。
五、據上論結，本件抗告為無理由，爰裁定如主文。
中　　華　　民　　國　　110 　年　　12　　月　　14　　日
                            民事第九庭    
　　　　　　　　　　　　　　　　審判長法　官  高金枝
　                                    法　官  楊國精
　                                    法　官  林慧貞
正本係照原本作成。
再為抗告應以適用法規顯有錯誤為理由。
如不服本裁定，應於收受送達後10日內向本院提出抗告書狀（須
按他造人數附具繕本）並繳納抗告裁判費新臺幣1,000元整，並
同時委任律師或具有律師資格之關係人為代理人。因疫情而遲誤
不變期間，得向法院聲請回復原狀。

　                                    書記官  廖次芬
　　　　　　　　　　　　　　　　　　
中　　華　　民　　國　　110 　年　　12　　月　　14　　日